【裁判字號】    99,易,242
【裁判日期】    990331
【裁判案由】    傷害
【裁判全文】
臺灣彰化地方法院刑事判決               99年度易字第242號
公  訴  人  臺灣彰化地方法院檢察署檢察官
被      告  甲○○
上列被告因傷害案件，經檢察官提起公訴（99年度調偵字第54號）
，本院判決如下︰
    主  文
甲○○傷害人之身體，處拘役拾日，如易科罰金，以新台幣壹仟
元折算壹日。
    事  實
一、甲○○於民國98年10月11日下午5時50分許，在彰化縣彰化
    市○○街76之26號前，以彈弓發射石頭，欲射空中小鳥，因
    石頭自空中落下，不慎掉落在乙○○之安全帽上，乙○○即
    上前與甲○○理論，雙方遂起爭執，甲○○竟基於傷害人身
    體之犯意，在徒手與乙○○拉扯中，以手撥打到乙○○胸部
    ，致乙○○受有左上前胸挫傷瘀血紅腫5公分之傷害。
二、案經乙○○訴由彰化縣警察局彰化分局報告台灣彰化地方法
    院檢察署檢察官偵查起訴。
    理  由
一、訊據被告甲○○對檢察官起訴之犯罪事實坦白承認，核與告
    訴人指述、證人許金城證述之情節大致相符，又告訴人確因
    本件傷害受有前述傷勢，亦有其所提財團法人彰化基督教醫
    院之診斷書在卷可稽，被告罪證至為明確，犯行洵堪認定，
    應予依法論科。
二、核被告所為，係犯刑法第277條第1項之傷害罪。爰審酌被告
    前未有犯罪記錄，素行尚稱良好，但因一時貪玩，致射出之
    石頭打中告訴人，造成告訴人心生驚慌而與其爭執，然被告
    理虧卻氣盛，不知當場向告訴人賠罪，以求告訴人原諒，反
    與告訴人起肢體衝突，造成告訴人受傷，實屬不該，然念其
    犯後已坦認犯行，並在本院勸諭下，當場向告訴人鞠躬、道
    歉，雖告訴人仍憤憤不平而無法接受，然被告犯後之態度仍
    堪認良好，非無悔意，暨考量被告犯罪之手段、被害人所受
    傷害程度等一切情狀，量處如主文所示之刑，並諭知易科罰
    金之折算標準。
三、據上論斷，應依刑事訴訟法第299條第1項前段、刑法第277
    條第1項、第41條第1項前段、刑法施行法第1條之1，判決如
    主文。
本案經檢察官紀雅惠到庭執行職務。
中    華    民    國    99    年    3    月     31    日
                  刑事第九庭    法      官  葛永輝
以上正本證明與原本無異。
如不服本判決應於收受判決後10日內向本院提出上訴書狀，並
應敘述具體理由。其未敘述上訴理由者，應於上訴期間屆滿後
20日內向本院補提理由書(均須按他造當事人之人數附繕本)
「切勿逕送上級法院」。
告訴人或被害人對於判決如有不服具備理由請求檢察官上訴者，
其上訴期間之計算係以檢察官收受判決正本之日期為準。
中    華    民    國    99    年    3     月    31    日
                                書  記  官  吳曉玟
附錄本案論罪科刑法條全文：
中華民國刑法第277條
（普通傷害罪）
傷害人之身體或健康者，處 3 年以下有期徒刑、拘役或 1 千元
以下罰金。
犯前項之罪因而致人於死者，處無期徒刑或 7 年以上有期徒刑
；致重傷者，處 3 年以上 10 年以下有期徒刑。

司法院資訊處製作；財團法人民間司法改革基金會備份。
